臺灣高等法院刑事裁定
110年度聲更一字第16號
聲  請  人  臺灣高等檢察署檢察官
受  刑  人  楊育承




上列聲請人因受刑人數罪併罰有二裁判以上案件，聲請定其應執
行之刑（聲請案號：臺灣高等檢察署110年度執聲字第1166號）
，經最高法院撤銷發回，本院裁定如下：
    主  文
聲請駁回。
    理  由
一、聲請意旨略以：受刑人楊育承因放火燒燬建物及住宅等數罪
    ，先後經判決確定如附表，應依刑法第50條第1項第1款、第
    2項、第53條、第51條第5款，定其應執行之刑，爰依刑事訴
    訟法第477條第1項聲請裁定等語。
二、按「裁判確定前犯數罪者，併合處罰之。但有下列情形之一
    者，不在此限：一、得易科罰金之罪與不得易科罰金之罪。
    二、得易科罰金之罪與不得易服社會勞動之罪。三、得易服
    社會勞動之罪與不得易科罰金之罪。四、得易服社會勞動之
    罪與不得易服社會勞動之罪」、「前項但書情形，受刑人請
    求檢察官聲請定應執行刑者，依第51條規定定之」，刑法第
    50條第1項、第2項分別定有明文。是檢察官就刑法第50條第
    1項但書所列案件，聲請定應執行刑者，必須經受刑人之請
    求，始為合法。倘檢察官未經受刑人請求，逕聲請法院就受
    刑人所犯得易科罰金或得易服社會勞動之罪，與不得易科罰
    金或不得易服社會勞動之罪合併定其應執行刑者，所為聲請
    即非適法。次按數罪併罰案件之實體裁判確定後，即生實質
    之確定力，除因增加經另案判決確定合於數罪併罰之其他犯
    罪，或原定應執行刑之數罪中有部分犯罪，因非常上訴、再
    審程序而經撤銷改判，或有赦免、減刑等情形，致原裁判定
    刑之基礎已經變動，或其他客觀上有責罰顯不相當之特殊情
    形，為維護極重要之公共利益，而有另定應執行刑之必要者
    外，法院應受原確定裁定實質確定力之拘束。已經定應執行
    刑確定之各罪，除上開例外情形外，法院再就該各罪之全部
    或部分重複定其應執行刑，前、後二裁定對於同一宣告刑重
    複定刑，行為人顯有因同一行為遭受雙重處罰之危險，自均
    屬違反一事不再理原則，不以定刑之各罪範圍全部相同者為
    限（最高法院110年度台抗大字第489號裁定意旨參照）。
三、經查：
　㈠受刑人所犯詐欺等罪，經分別判決如附表所示，均經確定在
    案，有各該刑事判決書、本院被告前案紀錄表在卷可查。其
    中如附表編號1至8、10、15至38、41至51、54至57所示之罪
    ，得易科罰金，如附表編號9、11至14、39至40、52至53、5
    8所示之罪，則屬不得易科罰金。
　㈡觀諸臺灣桃園地方檢察署依102年1月23日修正之刑法第50條
    調查受刑人是否聲請定應執行刑調查表（見聲2696卷第14頁
    ），受刑人固在「就上列不得易科罰金與易科罰金或得易服
    社會勞動之案件，我要聲請定刑（如經法院裁定應執行刑，
    則不得易科罰金或易服社會勞動）」欄親自勾選、簽名、按
    捺指印並註記「109年11月9日」，然在旁另註記「尚有另案
    ，待案件全部確定再聲請」、「109年11月6日」，並簽名、
    按捺指印，參以受刑人供稱：我的本意是因為我後面還有很
    多案件，若現在同意聲請定應執行刑，可能影響嗣後各案確
    定再聲請定應執行刑之權利，所以我不同意，並於109年11
    月6日為上開註記，然109年11月9日檢察官要我一定要在同
    意或不同意之間選一個，我認為既然還有另案，為什麼一定
    要我選擇？在我們主任壓力下、迫於無奈，我才勾選同意等
    語（見聲更一16卷第197至199頁），探究受刑人之真意，其
    不同意就附表所示得易科罰金之罪與不得易科罰金之罪併定
    其應執行之刑。
　㈢參諸附表編號1至56所示之罪，前經本院以108年度聲字第450
    號裁定應執行有期徒刑18年，抗告後經最高法院以108年度
    台抗字第416號裁定抗告駁回確定，揆諸前揭最高法院大法
    庭裁定意旨，在前開應執行刑之裁判仍屬合法存在而具有實
    質確定力之情形下，自不得任意割裂，將其中得易科罰金之
    罪與附表編號57所示之罪或將其中不得易科罰金之罪與附表
    編號58所示之罪分別定應執行刑。
　㈣另附表編號1至56所示之罪中包括編號1至8、10、15至38、41
    至51、54至56所示得易科罰金之罪，及編號9、11至14、39
    至40、52至53所示不得易科罰金之罪，茲因受刑人不同意附
    表得易科罰金之罪與不得易科罰金之罪併定其應執行刑之真
    意，亦不得逕以附表編號1至56所示之罪業經定應執行有期
    徒刑18年部分與附表編號58不得易科罰金之罪，併定其應執
    行之刑。
　㈤至附表編號1備註欄1記載「桃園地檢105年度執助字第1105號
    」與上開定應執行刑調查表中記載「桃檢105執助2422號」
    為同一案件，因第1次囑託無法代執行，又第2次囑託代執行
    ，而分上開2個案號等情，有臺灣高等檢察署公務電話紀錄1
    份（見聲更一16卷第201頁）在卷可參，附此敘明。
四、綜上，檢察官聲請就附表所示各罪合併定應執行刑，於法自
    有未合，應予駁回。　　
據上論斷，應依刑事訴訟法第220條，裁定如主文。
中　　華　　民　　國　　110 　年　　12　　月　　21　　日
                  刑事第十二庭  審判長法　官  陳如玲
                                      法　官  魏俊明
                                      法　官  蔡如惠
以上正本證明與原本無異。
如不服本裁定，應於收受送達後五日內向本院提出抗告狀。
                                      書記官  宗志強
中　　華　　民　　國　　110 　年　　12　　月　　21　　日
附表　　　　　　　　　
編　　　　　號  1 2 3 罪　　　　　名  毒品危害防制條例 竊盜 竊盜 宣　　告　　刑  有期徒刑3月 有期徒刑3月(6次) 有期徒刑6月 犯　罪　日　期   104/11/25 104/11/07 104/11/20（2次） 104/11/23（2次） 104/11/25  104/12/09至 104/12/10  偵查(自訴)機關 年　度　案　號  基隆地檢104年度毒偵字第2184號 基隆地檢104年度偵字第5251號 臺中地檢105年度偵字第2948、3339 、3197號 最　後 事實審 法　  院 基隆地院 基隆地院 臺中地院  案 　 號 105年度基簡字第 447號 105年度基簡字第 453號 105年度簡上字第 491號  判決日期 105/03/23 105/03/28 106/02/14 確　定 判　決 法 　院 基隆地院 基隆地院 臺中地院  案　 號 105年度基簡字第 447號 105年度基簡字第 453號 105年度簡上字第 491號  判    決  確定日期 105/04/18 105/07/28 106/02/14 是 否 為 得 易 科 罰  金  之  案  件  是 是 是 備           註  桃園地檢105年度執助字第1105號（已執畢） 桃園地檢105年度執助字第2026號（已執畢） 桃園地檢106年度執助字第1135號   編號1至56應執行有期徒刑18年（高院108年度聲字第450號）   
編　　　　　號  4 5 6 罪　　　　　名  竊盜 竊盜 竊盜 宣　　告　　刑  有期徒刑3月 有期徒刑3月 有期徒刑4月 犯　罪　日　期   104/12/10至 104/12/18間某時   104/12/18  104/03/17   偵查(自訴)機關 年　度　案　號  臺中地檢105年度偵字第2948、3339 、3197號 臺中地檢105年度偵字第2948、3339 、3197號 桃園地檢105年度毒偵字第857號、104年度偵字第11757號、105年度偵字第1599號 最　後 事實審 法　  院 臺中地院 臺中地院 桃園地院  案 　 號 105年度簡上字第 491號 105年度簡上字第 491號 105年度審易字第 1038、1348、1351號  判決日期 106/02/14 106/02/14 105/07/13 確　定 判　決 法 　院 臺中地院 臺中地院 桃園地院  案　 號 105年度簡上字第 491號 105年度簡上字第 491號 105年度審易字第 1038、1348、1351號  判    決  確定日期 106/02/14 106/02/14 105/08/08 是 否 為 得 易 科 罰  金  之  案  件  是 是 是 備           註  桃園地檢106年度執助字第1135號 桃園地檢106年度執助字第1135號 桃園地檢105年度執字第10669號（已執畢）   編號1至56應執行有期徒刑18年（臺灣高等法院108年度聲字第450號）   
編　　　　　號  7 8 9 罪　　　　　名  竊盜 毒品危害防制條例 放火燒燬建物及住宅 宣　　告　　刑  有期徒刑3月 有期徒刑4月 有期徒刑4年 犯　罪　日　期  104/11/14 105/01/30 104/12/14 偵查(自訴)機關 年　度　案　號  桃園地檢105年度毒偵字第857號、104年度偵字第11757號、105年度偵字第1599號 桃園地檢105年度毒偵字第857號、104年度偵字第11757號、105年度偵字第1599號 新北地檢105年度偵字第8940號 最　後 事實審 法　  院 桃園地院 桃園地院 臺灣高院  案 　 號 105年度審易字第 1038、1348、1351號 105年度審易字第 1038、1348、1351號 105年度上訴字第 2781號  判決日期 105/07/13 105/07/13 106/03/08 確　定 判　決 法 　院 桃園地院 桃園地院 臺灣高院  案　 號 105年度審易字第 1038、1348、1351號 105年度審易字第 1038、1348、1351號 105年度上訴字第 2781號  判    決  確定日期 105/08/08 105/08/08 106/03/27 是 否 為 得 易 科 罰  金  之  案  件  是 是 否 備           註  桃園地檢105年度執字第10669號（已執畢） 桃園地檢105年度執字第10669號（已執畢） 桃園地檢106年度執助字第988號   編號1至56應執行有期徒刑18年（臺灣高等法院108年度聲字第450號）   
編　　　　　號  10 11 12 罪　　　　　名  竊盜 搶奪 搶奪 宣　　告　　刑  有期徒刑5月 有期徒刑7月 有期徒刑1年1月 犯　罪　日　期  104/12/14 105/01/26 105/01/30 偵查(自訴)機關 年　度　案　號  新北地檢105年度偵字第8940號 桃園地檢105年度偵字第3197號 桃園地檢105年度偵字第3197號 最　後 事實審 法　  院 新北地院 桃園地院 桃園地院  案 　 號 105年度訴字第 517號 105年度訴字第 374號 105年度訴字第 374號  判決日期 105/08/19 106/04/27 106/01/20 確　定 判　決 法 　院 新北地院 桃園地院 桃園地院  案　 號 105年度訴字第 517號 105年度訴字第 374號 105年度訴字第 374號  判    決  確定日期 106/02/15 （撤回上訴） 106/05/23 106/02/19 是 否 為 得 易 科 罰  金  之  案  件  是 否 否 備           註  桃園地檢106年度執助字第989號 桃園地檢106年度執字第9315號 桃園地檢106年度執字第9313號   編號1至56應執行有期徒刑18年（臺灣高等法院108年度聲字第450號）   
編　　　　　號  13 14 15 罪　　　　　名  放火燒燬其他物件 搶奪 詐欺 宣　　告　　刑  有期徒刑1年 有期徒刑7月 有期徒刑3月 犯　罪　日　期  104/12/25 105/01/28 105/01/30 偵查(自訴)機關 年　度　案　號  桃園地檢105年度偵字第3197號 桃園地檢105年度偵字第3197號 桃園地檢105年度偵字第3197號 最　後 事實審 法　  院 桃園地院 桃園地院 桃園地院  案 　 號 105年度訴字第 374號 105年度訴字第 374號 105年度訴字第 374號  判決日期 106/01/20 106/01/20 106/01/20 確　定 判　決 法 　院 桃園地院 桃園地院 桃園地院  案　 號 105年度訴字第 374號 105年度訴字第 374號 105年度訴字第 374號  判    決  確定日期 106/02/19 106/02/19 106/02/19 是 否 為 得 易 科 罰  金  之  案  件  否 否 是 備           註  桃園地檢106年度執字第9313號 桃園地檢106年度執字第9313號 桃園地檢106年度執字第9314號   編號1至56應執行有期徒刑18年（臺灣高等法院108年度聲字第450號）   
編　　　　　號  16 17 18 罪　　　　　名  竊盜 詐欺 竊盜 宣　　告　　刑  有期徒刑3月 有期徒刑2月(3次) 有期徒刑6月 犯　罪　日　期  104/07/28至 105/01/31間某日 104/12/13 104/12/18 104/12/17 104/12/05 偵查(自訴)機關 年　度　案　號  桃園地檢105年度偵字第3197號 桃園地檢105年度偵字第3197號 彰化地檢105年度偵字第3965號 最　後 事實審 法　  院 桃園地院 桃園地院 彰化地院  案 　 號 105年度訴字第 374號 105年度訴字第 374號 105年度簡字第 1037號  判決日期 106/01/20 106/01/20 105/06/30 確　定 判　決 法 　院 桃園地院 桃園地院 彰化地院  案　 號 105年度訴字第 374號 105年度訴字第 374號 105年度簡字第 1037號  判    決  確定日期 106/02/19 106/02/19 105/07/26 是 否 為 得 易 科 罰  金  之  案  件  是 是 是 備           註  桃園地檢106年度執字第9314號 桃園地檢106年度執字第9314號 桃園地檢105年度執助字第2196號   編號1至56應執行有期徒刑18年（臺灣高等法院108年度聲字第450號）   
編　　　　　號  19 20 21 罪　　　　　名  妨害公務 竊盜 竊盜 宣　　告　　刑  有期徒刑4月 有期徒刑6月 有期徒刑3月 犯　罪　日　期  104/12/21 104/04/27 104/11/30 偵查(自訴)機關 年　度　案　號  桃園地檢105年度偵字第5186號 士林地檢105年度偵字第7212、7244號 士林地檢105年度偵字第7212、7244號 最　後 事實審 法　  院 桃園地院 士林地院 士林地院  案 　 號 105年度審簡字第 744號 105年度審簡字第 746號 105年度審簡字第 746號  判決日期 105/12/02 106/05/31 106/05/31 確　定 判　決 法 　院 桃園地院 士林地院 士林地院  案　 號 105年度審簡字第 744號 105年度審簡字第 746號 105年度審簡字第 746號  判    決  確定日期 106/01/03 106/07/10 106/07/10 是 否 為 得 易 科 罰  金  之  案  件  是 是 是 備           註  桃園地檢106年度 執字第1637號 桃園地檢106年度執助字第2223號 桃園地檢106年度執助字第2223號   編號1至56應執行有期徒刑18年（臺灣高等法院108年度聲字第450號）   
編　　　　　號  22 23 24 罪　　　　　名  竊盜 竊盜 竊盜 宣　　告　　刑  有期徒刑6月 有期徒刑5月 有期徒刑3月(7次) 犯　罪　日　期  104/12/26 104/11/26 104/5/18-/5/21間某時 104/05/24 104/05/26 104/5/29至/5/30間某時 104/5/1至/5/31間某時 104/6/2至/6/3間某時 104/12/22 偵查(自訴)機關 年　度　案　號  桃園地檢105年度偵字第7977至7983號 桃園地檢105年度偵字第7977至7983號 桃園地檢105年度偵字第7977至7983號 最　後 事實審 法　  院 桃園地院 桃園地院 桃園地院  案 　 號 105年度易字第 930號 105年度易字第 930號 105年度易字第 930號  判決日期 106/01/20 106/01/20 106/01/20 確　定 判　決 法 　院 桃園地院 桃園地院 桃園地院  案　 號 105年度易字第 930號 105年度易字第 930號 105年度易字第 930號  判    決  確定日期 106/02/18 106/02/18 106/02/18 是 否 為 得 易 科 罰  金  之  案  件  是 是 是 備           註  桃園地檢106年度 執字第3926號 桃園地檢106年度執字第3926號 桃園地檢106年度執字第3926號   編號1至56應執行有期徒刑18年（臺灣高等法院108年度聲字第450號）   
編　　　　　號  25 26 27 罪　　　　　名  竊盜 毀棄損壞 竊盜 宣　　告　　刑  有期徒刑2月 有期徒刑2月(2次) 有期徒刑2月 犯　罪　日　期  104/11/23 104/12/05 104/12/14 104/11/10 偵查(自訴)機關 年　度　案　號  桃園地檢105年度偵字第7977至7983號 桃園地檢105年度偵字第7977至7983號 士林地檢105年度偵字第9091號 最　後 事實審 法　  院 桃園地院 桃園地院 士林地院  案 　 號 105年度易字第 930號 105年度易字第 930號 105年度審簡字第 890號  判決日期 106/01/20 106/01/20 106/06/29 確　定 判　決 法 　院 桃園地院 桃園地院 士林地院  案　 號 105年度易字第 930號 105年度易字第 930號 105年度審簡字第 890號  判    決  確定日期 106/02/18 106/02/18 106/08/04 是 否 為 得 易 科 罰  金  之  案  件  是 是 是 備           註  桃園地檢106年度 執字第3926號 桃園地檢106年度執字第3926號 桃園地檢106年度執助字第2371號   編號1至56應執行有期徒刑18年（臺灣高等法院108年度聲字第450號）   
編　　　　　號  28 29 30 罪　　　　　名  偽造文書 偽造文書 偽造文書 宣　　告　　刑  有期徒刑3月 有期徒刑3月 有期徒刑2月 犯　罪　日　期  104/11/16 104/11/16 104/11/16 偵查(自訴)機關 年　度　案　號  士林地檢105年度偵字第9091號 士林地檢105年度偵字第9091號 士林地檢105年度偵字第9091號 最　後 事實審 法　  院 士林地院 士林地院 士林地院  案 　 號 105年度審簡字第 890號 105年度審簡字第 890號 105年度審簡字第 890號  判決日期 106/06/29 106/06/29 106/06/29 確　定 判　決 法 　院 士林地院 士林地院 士林地院  案　 號 105年度審簡字第 890號 105年度審簡字第 890號 105年度審簡字第 890號  判    決  確定日期 106/08/04 106/08/04 106/08/04 是 否 為 得 易 科 罰  金  之  案  件  是 是 是 備           註  桃園地檢106年度執助字第2371號 桃園地檢106年度執助字第2371號 桃園地檢106年度執助字第2371號   編號1至56應執行有期徒刑18年（臺灣高等法院108年度聲字第450號）   
編　　　　　號  31 32 33 罪　　　　　名  詐欺 竊盜 竊盜 宣　　告　　刑  有期徒刑3月 有期徒刑4月 有期徒刑3月(5次) 犯　罪　日　期  104/11/18 105/01/19 104/12/18 104/12/23 105/01/01 105/01/13 105/01/15 偵查(自訴)機關 年　度　案　號  士林地檢105年度偵字第9091號 桃園地檢105年度偵字第9800、11072、11073、11388、11389、11391、12942號 桃園地檢105年度偵字第9800、11072、11073、11388、11389、11391、12942號 最　後 事實審 法　  院 士林地院 桃園地院 桃園地院  案 　 號 105年度審簡字第 890號 105年度易字第 1062號 105年度易字第 1062號  判決日期 106/06/29 106/01/20 106/01/20 確　定 判　決 法 　院 士林地院 桃園地院 桃園地院  案　 號 105年度審簡字第 890號 105年度易字第 1062號 105年度易字第 1062號  判    決  確定日期 106/08/04 106/02/19 106/02/19 是 否 為 得 易 科 罰  金  之  案  件  是 是 是 備           註  桃園地檢106年度執助字第2371號 桃園地檢106年度執字第3145號 桃園地檢106年度執字第3145號   編號1至56應執行有期徒刑18年（臺灣高等法院108年度聲字第450號）   
編　　　　　號  34 35 36 罪　　　　　名  竊盜 竊盜 詐欺 宣　　告　　刑  有期徒刑4月 有期徒刑2月 有期徒刑2月 犯　罪　日　期  104/12/24前某時 104/12/20 105/01/04 偵查(自訴)機關 年　度　案　號  桃園地檢105年度偵缉字第711號、105年度偵字第5194、6334號 桃園地檢105年度偵缉字第711號、105年度偵字第5194、6334號 桃園地檢105年度偵缉字第711號、105年度偵字第5194、6334號 最　後 事實審 法　  院 桃園地院 桃園地院 桃園地院  案 　 號 105年度審簡字第 753、755號 105年度審簡字第 753、755號 105年度審簡字第 753、755號  判決日期 106/04/06 106/04/06 106/04/06 確　定 判　決 法 　院 桃園地院 桃園地院 桃園地院  案　 號 105年度審簡字第 753、755號 105年度審簡字第 753、755號 105年度審簡字第 753、755號  判    決  確定日期 106/05/02 106/05/02 106/05/02 是 否 為 得 易 科 罰  金  之  案  件  是 是 是 備           註  桃園地檢106年度執字第5671號 桃園地檢106年度執字第5671號 桃園地檢106年度執字第5671號   編號1至56應執行有期徒刑18年（臺灣高等法院108年度聲字第450號）   
編　　　　　號  37 38 39 罪　　　　　名  偽造文書 詐欺 竊盜 宣　　告　　刑  有期徒刑3月 有期徒刑5月 有期徒刑8月 犯　罪　日　期  104/12/12 104/12/12 104/12/24 偵查(自訴)機關 年　度　案　號  士林地檢105年度偵字第9991號 士林地檢105年度偵字第9991號 新北地檢105年度偵字第10660號 最　後 事實審 法　  院 士林地院 士林地院 臺灣高院  案 　 號 105年度審簡字第 829號 105年度審簡字第 829號 106年度上易字第 2322號  判決日期 105/10/17 105/10/17 106/12/26 確　定 判　決 法 　院 士林地院 士林地院 臺灣高院  案　 號 105年度審簡字第 829號 105年度審簡字第 829號 106年度上易字第 2322號  判    決  確定日期 105/11/12 105/11/12 106/12/26 是 否 為 得 易 科 罰  金  之  案  件  是 是 否 備           註  桃園地檢105年度執助字第2891號  桃園地檢105年度執助字第2891號  桃園地檢107年度 執助字第604號   編號1至56應執行有期徒刑18年（臺灣高等法院108年度聲字第450號）   
編　　　　　號  40 41 42 罪　　　　　名  恐嚇取財得利 詐欺 詐欺 宣　　告　　刑  有期徒刑8月 有期徒刑2月 有期徒刑3月 犯　罪　日　期  105/01/13 105/01/10 105/01/26 偵查(自訴)機關 年　度　案　號  新北地檢105年度偵字第10660號 桃園地檢105年度偵字第11074、11075號 桃園地檢105年度偵字第11074、11075號 最　後 事實審 法　  院 臺灣高院 桃園地院 桃園地院  案 　 號 106年度上易字第 2322號 105年度簡字第 414號 105年度簡字第 414號  判決日期 106/12/26 106/01/06 106/01/06 確　定 判　決 法 　院 臺灣高院 桃園地院 桃園地院  案　 號 106年度上易字第 2322號 105年度簡字第 414號 105年度簡字第 414號  判    決  確定日期 106/12/26 106/02/13 106/02/13 是 否 為 得 易 科 罰  金  之  案  件  否 是 是 備           註  桃園地檢107年度 執助字第604號 桃園地檢106年度執字第4030號 桃園地檢106年度執字第4030號   編號1至56應執行有期徒刑18年（臺灣高等法院108年度聲字第450號）   
編　　　　　號  43 44 45 罪　　　　　名  詐欺 竊盜 竊盜 宣　　告　　刑  有期徒刑3月 有期徒刑3月 有期徒刑3月 犯　罪　日　期  105/01/30 105/01/29至 105/01/30之8時30分間某時 105/01/05 偵查(自訴)機關 年　度　案　號  桃園地檢105年度偵字第11387、11390號 桃園地檢105年度偵字第11387、11390號 桃園地檢105年度偵字第11428號 最　後 事實審 法　  院 桃園地院 桃園地院 桃園地院  案 　 號 105年度簡字第 415號 105年度簡字第 415號 105年度簡字第 413號  判決日期 106/01/05 106/01/05 106/01/04 確　定 判　決 法 　院 桃園地院 桃園地院 桃園地院  案　 號 105年度簡字第 415號 105年度簡字第 415號 105年度簡字第 413號  判    決  確定日期 106/02/14 106/02/14 106/02/13 是 否 為 得 易 科 罰  金  之  案  件  是 是 是 備           註  桃園地檢107年度 執助字第4021號 桃園地檢106年度執字第4021號 桃園地檢106年度執字第4031號   編號1至56應執行有期徒刑18年（臺灣高等法院108年度聲字第450號）   
編　　　　　號  46 47 48 罪　　　　　名  竊盜 竊盜 竊盜 宣　　告　　刑  有期徒刑2月 有期徒刑3月 有期徒刑2月(2次) 犯　罪　日　期  105/01/02至 105/03/09間某時 104/11/19至 104/12/19間某日 105/01/16 105/01/18 偵查(自訴)機關 年　度　案　號  桃園地檢105年度偵字第11428號 桃園地檢105年度偵字第18233、20419號 桃園地檢105年度偵字第18233、20419號 最　後 事實審 法　  院 桃園地院 桃園地院 桃園地院  案 　 號 105年度簡字第 413號 105年度易字第 1584號 105年度易字第 1584號  判決日期 106/01/04 106/02/24 106/02/24 確　定 判　決 法 　院 桃園地院 桃園地院 桃園地院  案　 號 105年度簡字第 413號 105年度易字第 1584號 105年度易字第 1584號  判    決  確定日期 106/02/13 106/03/27 106/03/27 是 否 為 得 易 科 罰  金  之  案  件  是 是 是 備           註  桃園地檢106年度執字第4031號 桃園地檢106年度執字第6344號 桃園地檢106年度執字第6344號   編號1至56應執行有期徒刑18年（臺灣高等法院108年度聲字第450號）   
編　　　　　號  49 50 51 罪　　　　　名  詐欺 竊盜 恐嚇取財得利 宣　　告　　刑  有期徒刑2月 有期徒刑4月 有期徒刑3月 犯　罪　日　期  105/01/18 104/11/30 104/11/29 偵查(自訴)機關 年　度　案　號  桃園地檢105年度偵字第18233、20419號 桃園地檢105年度偵字第21859號 士林地檢106年度偵字第5539號 最　後 事實審 法　  院 桃園地院 桃園地院 士林地院  案 　 號 105年度易字第 1584號 106年度桃簡字第 398號 106年度審易字第 1361號  判決日期 106/02/24 106/07/17 106/07/14 確　定 判　決 法 　院 桃園地院 桃園地院 士林地院  案　 號 105年度易字第 1584號 106年度桃簡字第 398號 106年度審易字第 1361 號  判    決  確定日期 106/03/27 106/08/14 106/08/14 是 否 為 得 易 科 罰  金  之  案  件  是 是 是 備           註  桃園地檢106年度執字第6344號 桃園地檢106年度執字第13698號 桃園地檢106年度 執助字第2224號   編號1至56應執行有期徒刑18年（臺灣高等法院108年度聲字第450號）   
編　　　　　號  52 53 54 罪　　　　　名  放火燒燬建物及住宅 竊盜 竊盜 宣　　告　　刑  有期徒刑1年8月 有期徒刑7月 有期徒刑3月 犯　罪　日　期  105/01/23 105/01/22 104/12/24 偵查(自訴)機關 年　度　案　號  桃園地檢105年度偵字第20348號 桃園地檢105年度偵字第20348號 桃園地檢105年度偵字第20348號 最　後 事實審 法　  院 桃園地院 桃園地院 桃園地院  案 　 號 106年度訴字第 127號 106年度訴字第 127號 106年度訴字第 127號  判決日期 106/04/24 106/04/24 106/04/24 確　定 判　決 法 　院 桃園地院 桃園地院 桃園地院  案　 號 106年度訴字第 127號 106年度訴字第 127號 106年度訴字第 127號  判    決  確定日期 106/05/16 106/05/16 106/05/16 是 否 為 得 易 科 罰  金  之  案  件  否 否 是 備           註  桃園地檢106年度執字第7143號  桃園地檢106年度執字第7143號  桃園地檢106年度執字第7144號    編號1至56應執行有期徒刑18年（臺灣高等法院108年度聲字第450號）   
編　　　　　號  55 56 57 罪　　　　　名  竊盜 竊盜 詐欺 宣　　告　　刑  有期徒刑5月 有期徒刑3月 有期徒刑2月 犯　罪　日　期  104/12/19 105/01/20 105/01/16 偵查(自訴)機關 年　度　案　號  桃園地檢105年度偵字第10505、10856號 桃園地檢105年度偵字第16221號 桃園地檢105年度偵字第17271號 最　後 事實審 法　  院 臺灣高院 臺灣高院 桃園地院  案 　 號 106年度上易字第 2668號 107年度上易字第 1043號 105年度易字第 1583號  判決日期 107/02/27 107/08/08 106/02/24 確　定 判　決 法 　院 臺灣高院 臺灣高院 桃園地院  案　 號 106年度上易字第 2668號 107年度上易字第 1043號 105年度易字第 1583號  判    決  確定日期 107/02/27 107/08/08 106/03/27 是 否 為 得 易 科 罰  金  之  案  件  是 是 是 備           註  桃園地檢107年度 執字第6332號 桃園地檢107年度執字第12874號 桃園地檢106年度執字第6337號    編號1至56應執行有期徒刑18年（臺灣高等法院108年度聲字第450號）   
編　　　　　號  58 以下空白  罪　　　　　名  公共危險   宣　　告　　刑  有期徒刑1年10月   犯　罪　日　期  104/12/28   偵查(自訴)機關 年　度　案　號  桃園地檢105年度偵字第10857號   最　後 事實審 法　  院 臺灣高院    案 　 號 107年度上訴字第 583號    判決日期 107/07/17   確　定 判　決 法 　院 最高法院    案　 號 108年度台上字第  1025號    判    決  確定日期 108/04/18   是 否 為 得 易 科 罰  金  之  案  件  否   備           註   桃園地檢106年度 執字第6864號